【裁判字號】    94,訴,3150
【裁判日期】    950125
【裁判案由】    違反著作權法
【裁判全文】
臺灣高雄地方法院刑事判決              94年度訴字第3150號
公  訴  人  臺灣高雄地方法院檢察署檢察官
被      告  己○○
選任辯護人  陳仁豪律師
上列被告因違反著作權法等案件，經檢察官聲請簡易判決處刑（
94年度偵字第15333 號），本院簡易庭認不宜依簡易程序審理（
94年度簡字第5307號），簽請改依通常程序判決如下：
    主  文
己○○以犯意圖出租而擅自以重製之方法侵害他人之著作財產權
罪為常業，處有期徒刑壹年陸月。扣案如附表編號(1)、(2)伺服器
主機各壹部、編號(3)電腦主機壹佰肆拾部（含螢幕、鍵盤及滑鼠
）均沒收。
    事  實
一、緣己○○係漫遊生活館有限公司負責人，亦擔任如附表所示
    三家網咖店之實際負責人。其明知「魔獸爭霸3 」、「魔獸
    爭霸3 之寒冰霸權」係美商Blizzard Entertainment公司享
    有著作財產權之電腦程式著作（以下稱前開電腦程式著作）
    ，非經該公司同意或授權，不得意圖出租而擅自重製。詎己○○竟基於意圖出租而擅自以重製之方法侵害他人之著作財
    產權為常業之犯意，先與不知情之乙○○偕同前往高雄市○○路購買上開電腦程式著作合計30餘套，嗣於民國93年4 、
    5 月間某日，委由不知情之庚○○在附表編號(1)、(2)所示店
    內，將上開電腦程式重製於各該店之電腦伺服器主機各1 部
    內，另自行在附表(3)店內依所使用「迅猛網咖處理系統」之
    程式設計，將前開電腦程式著作重製於該店內之個人電腦主
    機硬碟，共計140 部。己○○再分別使用上開網咖店內所裝
    設之「魔法家族網咖系統」及「迅猛網咖處理系統」，以每
    小時10元、優惠時段每4 小時10元、與如消費飲料或餐點即
    可免費上網3 小時之營業方式，出租前開電腦程式著作予不
    特定之顧客把玩，而恃此維生，並以之為常業。嗣於94 年5
    月27日，為警持本院核發之搜索票先後前往如附表所示之地
    點而查獲，並查獲如附表所示物品，而循線查悉上情。
二、案經高雄市政府警察局三民二分局報請臺灣高雄地方法院檢
    察署檢察官偵查起訴。
    理  由
壹、程序部分：
    按刑事訴訟法第300 條所稱得就起訴之犯罪事實變更檢察官
    所引應適用之法條。係指法院得在事實同一之範圍內自由認
    定事實適用法條而言。又所謂告訴，乃指被害人向該管機關
    指明犯人申告犯罪事實表示希望訴追之意思；至案件是否告
    訴乃論之罪，並非以檢察官所引用之起訴法條為準（最高法
    院71年度台非字第53號判決意旨參照）。本件固據辯護人以
    松崗公司並非前開電腦程式著作之著作財產權人，依法不得
    提起告訴，故本案告訴並不合法等語為被告辯護。惟本件雖
    經台灣高雄地方法院檢察署檢察官以被告涉犯著作權法第91
    條第2 項意圖出租而擅自以重製之方法侵害他人之著作財產
    權罪而提起公訴，然經本院審理調查後，改認被告所犯係違
    反同法第94條、亦即以犯第91條第2 項意圖出租而擅自以重
    製之方法侵害他人之著作財產權罪為常業之罪，並據此變更
    檢察官原起訴之法條（詳後述），依著作權法第100 條規定
    ，該罪要屬非告訴乃論之罪，從而本院即無庸另行審究本件
    松崗公司提出告訴是否合法之事實，合先敘明。
貳、關於本件證據能力之意見：
  一、按針對被告以外之人由司法警察（官）所為之詢問（即警
      詢），刑事訴訟法第196 條之1 第1 項雖規定：「司法警
      察官或司法警察因調查犯罪嫌疑人犯罪情形及蒐集證據之
      必要，得使用通知書通知證人到場詢問。」，然依同條第
      2 項規定，刑事訴訟法第186 條至189 條有關證人具結之
      規範並未在準用之列，從而被告以外之人警詢內容自不受
      刑事訴訟法第158 條之3 規定之限制。然因該等陳述仍屬
      被告以外之人在審判外之陳述，既無法藉由法定具結程序
      以擔保其陳述之真實性，同法第159 條之2 遂規定，被告
      以外之人於司法警察官或司法警察調查中所為之陳述，與
      審判中不符時，其先前之陳述具有較可信之特別情況，且
      為證明犯罪事實存否所必要者，得為證據。細繹此一規定
      意旨，於審判實務之操作上，當指被告以外之人業已到庭
      依法證述，惟其當庭所述之情與警詢記載內容迥異，為達
      成實體真實發現之訴訟目的，方許由檢察官主動證明該證
      人於警詢中之陳述「具有較可信之特別情況」，且限於證
      明犯罪事實存否所必要者，始例外賦予其證據能力，要非
      遽謂一旦檢察官證明被告以外之人在警詢所述具有可信之
      特別狀況，法院即應概予採為證據。職是，林柏宏、楊涵
      、李秉剛、薛龍雨、王清弘及羅雁聲等人雖於警詢中而為
      陳述，然因渠等未於審判中依法到庭證述，當無依刑事訴
      訟法第159 條之2 規定比較其先後陳述是否相符之必要。
      且渠等陳述亦未經被告暨其辯護人同意採為本件之證據，
      依刑事訴訟法第159 條第1 項之規定，應不具證據能力，
      本院即不得採為認定被告成立犯罪與否之憑據。
  二、次按，證人、鑑定人依法應具結而未具結者，其證言或鑑
      定意見，不得作為證據，刑事訴訟法第158 條之3 定有明
      文。同法第159 條之1 第2 項雖規定，被告以外之人於偵
      查中向檢察官所為之陳述，除顯有不可信之情況者外，得
      為證據。惟該被告以外之人（含共同被告、共犯、被害人
      、證人等），於偵查中向檢察官所為之陳述，性質上仍屬
      傳聞證據（審判外之陳述），然因檢察官依法有訊問被告
      、證人及鑑定人之權，證人、鑑定人且須「具結」，而檢
      察官向被告以外之人所取得之陳述，原則上均能遵守法律
      規定，不致違法取供，其可信性極高，為兼顧理論與實務
      ，因而規定除顯有不可信之情況者外，得為證據（參考刑
      事訴訟法第159 條之1 立法理由）。從而被告以外之人於
      偵查中向檢察官所為之陳述，仍應依法具結，始有證據能
      力（最高法院94年度台上字第913 號判決採同一見解）。
      是以證人丁○○前於偵查中雖經檢察官傳喚到庭陳述，然
      因其並未依法具結，參以前開說明，其該等陳述依法即不
      具能力，本院亦不得採為認定事實之依據。
  三、按被告以外之人於審判外之言詞或書面陳述，除法律有規
      定者外，不得作為證據，刑事訴訟法第159 條第1 項固有
      明文。然依同法第159 條之5 規定：「被告以外之人於審
      判外之陳述，雖不符前四條之規定，而經當事人於審判程
      序同意作為證據，法院審酌該言詞陳述或書面陳述作成時
      之情況，認為適當者，亦得為證據。當事人、代理人或辯
      護人於法院調查證據時，知有第159 條第1 項不得為證據
      之情形，而未於言詞辯論終結前聲明異議者，視為有前項
      之同意。」。查證人丙○○、戊○○及蘇素真俱於94年5
      月27日前往高雄市政府警察局三民第二分局製作筆錄；於
      詢問過程中，製作筆錄之員警亦未有何強暴、脅迫或以其
      他不正方法等情事，是以渠等之警詢筆錄依法雖屬傳聞證
      據，原不具證據能力，然檢察官、被告暨其辯護人等明知
      該等陳述有刑事訴訟法第159 條第1 項不得為證據之情況
      ，而未於審判程序調查該項證據之際、或於言詞辯論終結
      前就其證據能力聲明異議（參見本院95年1 月11日審判筆
      錄第9 、10頁），本院復審酌該等言詞陳述作成時之外部
      情況並無不當，自具有特別可信性。又衡諸本件若欲判斷
      被告等人是否成立犯罪，實有引用前開證人警詢中供述之
      必要性。揆諸前揭說明，本院自得逕以卷附證人丙○○、
      戊○○及蘇素真等人之警詢筆錄採為認定事實之依據。
參、有罪部分：
  一、訊之被告固坦承有實際經營如附表所示3 家網咖、並於店
      內電腦主機重製前開電腦程式著作，且明知美商Blizzard
      Entertainment 公司係前開電腦程式之著作財產權人之事
      實，然矢口否認有何意圖出租而擅自以重製之方法侵害他
      人之著作財產權為常業犯行。辯稱：伊有購買合法之前開
      電腦程式著作約30餘套、故並非侵害他人著作財產權；且
      查獲當時附表編號(3)「漫遊網—岡山民族店」可使用之電
      腦主機約120 部，並非140 部云云。辯護意旨則以：被告
      經營之網咖所提供顧客使用者包括電腦主機、螢幕、鍵盤
      、滑鼠、作業系統、應用軟體及多達數十種之遊戲軟體，
      即便電腦主機內有重製前開電腦程式著作，亦非被告出租
      行為之主要標的，從而被告出租系爭軟體應屬著作之合理
      使用；又所謂常業犯係指反覆以同種類行為為目的之社會
      活動之職業性犯罪，被告一旦將前開電腦程式著作重製於
      電腦主機內，依理即無再予重複重製之必要，從而被告所
      反覆實施乃係出租行為，要非重製行為，至多僅構成非法
      重製他人著作財產權之連續犯或接續犯，並無成立常業犯
      之可能；再者，前開電腦程式著作之著作權財產權人乃係
      美商Blizzard Entertainment公司，依卷附松崗科技股份
      有限公司（以下稱「松崗公司」）所提出聲明及委任狀內
      容觀之，松崗公司僅係獲有美商Blizzard Entertainment
      公司之授權而擔任訴訟代理人，並非犯罪之直接被害人，
      故松崗公司以自己名義提起本件告訴，要非合法，從而本
      件既未經合法告訴，依法應諭知不受理判決等語為被告辯
      護。惟查：
    (一)本件前開電腦程式著作係美商Blizzard Entertainment公
      司依法享有著作財產權之電腦程式著作一節，業據證人丁○○到庭證述無訛，並有卷附該公司出具之授權及委任狀
      （Declaration and Power of Attorney）2紙在卷可稽，
      是此部分之事實，應堪認定。次者，本件被告係擔任如附
      表所示3 家網咖之實際負責人，先前與乙○○偕同前往高
      雄市○○路某商店購買前開電腦程式著作，合計約30餘套
      ，嗣於93年4 、5 月間某日，委由庚○○將前開電腦程式
      著作重製於附表編號(1)、(2)所示之電腦伺服器主機各1 部
      內，另自行依附表(3)店內所使用之「迅猛網咖處理系統」
      之程式設計，將前開電腦程式重製於該店內之個人電腦主
      機，嗣分別使用上開網咖店內裝設之「魔法家族網咖系統
      」（附表編號(1)、(2)）及「迅猛網咖處理系統」（附表編
      號(3)），以每小時10元、優惠時段每4 小時10元、或如消
      費飲料或餐點即可免費上網3 小時之營業方式，出租上開
      電腦程式予不特定之顧客把玩等情，業由證人丙○○、戊○○及蘇素真於警詢中證述屬實，並經證人乙○○、庚○○與甲○○等於本院審理中到庭證述綦詳，並查獲如附表
      所示之電腦主機、鍵盤、滑鼠與螢幕等物品可資佐證、另
      有保管條3 紙、現場照片35幀（警卷第57至64頁、第71至
      81頁）、及漫遊生活館有限公司營利事業登記證1 件在卷
      可證，復據被告於本院審理中坦認上情不諱，足徵被告此
      部分自白核與事實相符，堪予採信。至被告雖辯稱附表編
      號(3)「漫遊網—岡山民族店」可使用之電腦主機僅約120
      部云云，惟參以證人即「漫遊網—岡山民族店」主任戊○○先後於警詢及本院審理中均證稱案發當時店內有140 部
      電腦可以供營業使用，且全部電腦主機內均有安裝前開電
      腦程式著作等語屬實，並有卷附扣押物品目錄及戊○○簽
      名之保管條各1 件可證，故被告空言辯稱僅有120 部電腦
      可以使用云云，自非可採。從而應認被告確有將前開電腦
      程式著作重製於附表編號(3)店內電腦主機，共計140 部為
      是。
    (二)按著作權法第60條規定，著作原件或其合法著作重製物之
      所有人，得出租該原件或重製物。但錄音及電腦程式著作
      ，不適用之。附含於貨物、機器或設備之電腦程式著作重
      製物，隨同貨物、機器或設備合法出租且非該項出租之主
      要標的物者，不適用前項但書之規定。觀乎該條立法意旨
      ，乃謀求著作財產權與著作重製物所有權二者間之平衡。
      惟特定類別著作之重製物，例如錄音著作或電腦程式著作
      ，因消費者循租賃途徑即可達到使用重製物之目的，故多
      捨花費較高之購買方式，而趨向花費較低廉之租賃方式，
      且消費者對該二類著作於承租後，私人重製之情形最為普
      遍，此一情況勢將對於著作財產權人造成重大影響，茲衡
      諸各種著作類別與其市場消費、利用情形，認為對該二類
      著作有加強保護之必要，遂增列該條但書，使縱取得合法
      錄音或電腦程式著作重製物之所有權者，仍不得出租該重
      製物（參見81年著作權法第60條修正立法說明內容）。由
      是可知，關於電腦程式著作之出租行為，除符合該條第2
      項所定「附含於貨物、機器或設備之電腦程式著作重製物
      ，隨同貨物、機器或設備合法出租且非該項出租之主要標
      的物者」之構成要件外，縱為著作原件或合法著作重製物
      之所有人，仍不得任意將其所有之電腦程式著作出租予他
      人使用，合先敘明。
    (三)衡諸近年來我國資訊產業發展蓬勃，網路相關娛樂事業相
      繼應運而生。由於消費者往往追求得迅速而流暢地接收各
      項網路資訊，再加上時下網路遊戲風行，於操作網路遊戲
      之際，更須有性能較佳之電腦硬體及網路離線設備，得以
      即時且大量地接受遊戲過程所需之一切遊戲數位資料，惟
      因此項功能向為個人家用電腦及網路設備所欠缺，從而即
      有所謂「網路咖啡屋（俗稱『網咖』）」之興起。該類事
      業乃採取提供寬頻專線、相關電腦硬體設備及熱門網路遊
      戲軟體，按消費者使用時數收費之經營模式，使消費者得
      依個人需求而使用較一般家用個人電腦功能更為強大之電
      腦暨網路連線設備。查本件被告經營如附表所示之3 家網
      咖雖以出租電腦主機及網路連線等硬體設備供消費者使用
      為主，然亦同時提供如前開電腦程式著作或其他網路遊戲
      軟體，供消費者自行操作電腦主機而點選把玩，此乃被告
      所經營網咖事業營業內容之一環，並以前述收費方式向消
      費者收取使用電腦硬體設備暨遊戲軟體之對價而藉此獲利
      ，是被告雖未針對消費者使用遊戲軟體部分另行收取費用
      ，仍非不得認定被告主觀上除提供電腦硬體設備供消費者
      使用外，亦有併予出租該店內電腦主機硬碟中所儲存全部
      遊戲軟體之意思。職是，本件被告為出租前開電腦程式著
      作供不特定消費者把玩使用，分別將前開電腦程式重製於
      附表編號(1)、(2)所示之電腦伺服器主機內，及附表編號(3)
      店內之140 部個人電腦主機硬碟，縱其曾購買合法之前開
      電腦程式著作約30餘套，參諸前揭說明，仍無解於被告意
      圖出租而擅自以重製方法侵害他人著作財產權之責。是被
      告上揭所辯伊係合法使用前開電腦程式著作云云，洵非可
      採。
    (四)此外，著作權法第60條第2 項雖規定，附含於貨物、機器
      或設備之電腦程式著作重製物，如非以之為出租之主要標
      的，該合法電腦程式著作重製物之所有人即得隨同貨物、
      機器或設備之出租而將該電腦程式著作重製物合法出租。
      惟上開條文之適用，除須具備該電腦程式著作重製物須隨
      同貨物、機器或設備而出租，且非出租主要標的之前提外
      ，尚需該當電腦程式著作重製物須為「附含」於貨物、機
      器或設備之電腦程式著作重製物之構成要件。亦即該電腦
      程式著作重製物（即軟體）與貨物、機器或設備（即硬體
      ）間，須有相互依存之關係、或為操作使用過程所不可或
      缺者，方得屬之。斷未可徒以電腦腦程式著作重製物一經
      安裝於貨物、機器或設備，即認有此「附含」關係存在。
      否則任何人均可將其所購入之任何電腦軟體安裝於電腦中
      ，再隨該電腦任意出租予他人，進而主張係合法使用他人
      電腦程式著作云云，此一情況當非著作權法第60條第2項
      之立法本意。準此，前開電腦程式著作雖經重製而儲存於
      被告所經營如附表編號(1)、(2)所示之電腦伺服器主機，及
      附表(3)店內之140 部個人電腦主機硬碟內，供前往被告網
      咖店內消費之顧客得以自由點選前開電腦程式著作遊戲、
      此外消費顧客或可選擇另行把玩其他遊戲軟體、或僅選擇
      使用電腦作業系統或應用程式，故顯難據此推認前開電腦
      程式著作與被告所經營網咖店內之電腦主機彼此間具有前
      開法條所稱之「附含」關係。從而辯護意旨仍執前詞為被
      告辯護，於法顯有未合。
    (五)次按，刑法上之常業犯係以犯罪行為為生活之職業，恃之
      以維生，因之常業犯就其犯意而言，係以同一犯罪行為恃
      以維生之意思，反覆為之，具有同一不變犯意之連續性，
      就其犯罪行為客體內涵觀察，客觀上必須具有相當時間之
      連續性及可確定性，足以為生活之職業者，而非僅為偶發
      、短暫性，不足為生活之職業者，即足當之，至於犯罪當
      時有無其他職業、犯罪時間之長短或所得多寡，並不影響
      其為常業犯之認定（最高法院93年度台上字第4967號判決
      意旨參照）。本件被告先後意圖出租而重製前開電腦程式
      於其所經營如附表編號(1)、(2)所示之電腦伺服器主機，及
      附表編號(3)店內140 部個人電腦主機硬碟內一節，迭如前
      述。復參以證人庚○○業於本院審理中到庭結證稱：「漫
      遊網－大昌店」（及附表編號(1)）、「漫遊網－岡山壽華
      店」（即附表編號(2)）係採用其公司設計之「魔法家族」
      系統，供消費者點選之遊戲儲存於各店內伺服器主機，單
      機內並不需要儲存電腦遊戲，操作係由客戶端點選遊戲項
      目後，再由伺服器主機下載所點選之遊戲供渠等把玩，而
      遊戲一旦點選下載之單機硬碟後，視硬碟容量之大小，有
      可能儲存在硬碟，也有可能刪除掉等語，顯見被告既以開
      設網咖、出租電腦設備暨前開電腦程式著作供人把玩而獲
      利，並以此為業，且被告除前述意圖出租而重製前開電腦
      程式著作之行為外，往後更須視附表編號(1)、(2)店內電腦
      主機硬碟是否仍有儲存前開電腦程式著作之電磁紀錄，倘
      遇有電腦主機並未儲存前開電腦程式著作時，則須再行自
      伺服器主機下載重製於各該電腦主機硬碟內，以供消費者
      把玩。是以被告自92年4 、5 月間某日起非法重製前開電
      腦程式著作至同年5 月27日為警查獲時止，經營期間已1
      月有餘，且被告除最初重製於如附表編號(1)、(2)所示電腦
      伺服器主機各1 部，及附表編號(3)店內140 部個人電腦主
      機硬碟之舉外，嗣後更有繼續意圖出租而非法重製之主觀
      意思。準此，揆諸前揭判例意旨，仍無礙其常業犯行之成
      立。故此部分辯護意旨亦非有據，仍不得憑為被告有利之
      認定。
    (六)綜上所述，本件事證已臻明確，被告前揭犯行洵堪認定，
      應依法論科。
  二、核被告己○○所為，係違反著作權法第94條第1 項以意圖
      出租而擅自以重製之方法侵害他人之著作財產權為常業罪
      。被告利用不知情之庚○○重製前開電腦程式著作於附表
      編號(1)、(2)之伺服器主機內，係間接正犯，應自負刑責。
      本件公訴意旨雖認被告所為係犯刑法第56條、著作權法第
      91條第2 項連續意圖出租而擅自以重製之方法侵害他人之
      著作財產權罪嫌，惟被告除涉有連續意圖出租而非法重製
      前開電腦程式著作之犯行外，主觀上亦有恃此為生之犯意
      等情，已如前述，從而公訴意旨指稱被告此部分僅係涉犯
      連續意圖出租而擅自以重製之方法侵害他人之著作財產權
      罪嫌云云，於法容有未洽，惟二者之基本社會事實仍屬同
      一，應在原起訴範圍內，變更其起訴法條。爰審酌被告並
      無前科，素行良好，惟不思以正當途徑獲取他人電腦程式
      著作之合法授權，反擅自侵害他人之著作財產權，欠缺保
      護智慧財產權之概念，況且被告經營網咖之規模甚鉅，對
      被害公司潛在市場利益造成之侵害程度非微，更有礙公平
      交易秩序，嚴重破壞我國保護智慧財產權之國際形象，且
      犯罪後猶飾詞否認犯行、難見悔意等一切情狀，量處如主
      文所示之刑，以示懲儆。
  三、扣案如附表編號(1)、(2)所示之伺服器主機、及編號所示
      電腦主機140 部（含螢幕、鍵盤、滑鼠），俱為被告所有
      、且供本件以意圖出租而擅自以重製之方法侵害他人之著
      作財產權為常業罪所用之物，應依著作權法第98條前段規
      定沒收之。又附表編號(1)、(2)所示之其餘電腦主機（含螢
      幕、鍵盤及滑鼠）雖係被告所有，然因查無積極事證證據
      足認該等物品同係被告供前揭犯行所用之物（詳後述），
      爰不予宣告沒收。
參、不另為無罪部分：
  一、公訴意旨略以：被告另有意圖出租而重製前開電腦程式著
      作於附表編號(1)、(2)所示伺服器主機以外之電腦主機、共
      計244 部，遂認被告此部分亦違反著作權法第91條第2 項
      意圖出租而擅自以重製之方法侵害他人之著作財產權罪嫌
      云云。
  二、惟按，犯罪事實應依證據認定之，無證據不得認定其犯罪
      事實。又不能證明被告犯罪者，應諭知無罪之判決，刑事
      訴訟法第15 4條第2 項、第301 條第一項分別定有明文。
      所謂證據，係指足以認定被告確有犯罪行為之積極證據而
      言，該項證據自須適合於被告犯罪事實之認定，始得採為
      斷罪資料。苟積極證據不足為不利於被告事實之認定時，
      即應為有利於被告之認定，更不必有何有利之證據，最高
      法院29年上字第3105號、30年上字第816 號分別著有判例
      可資參照。
  三、本件公訴人因認被告涉犯前開罪嫌，無非係以告訴代理人
      丁○○前於偵查中指稱被告所經營3 家網咖、共386 台電
      腦都有重製其開電腦程式著作云云，為其論據。惟訊之被
      告則矢口否認此部分犯行。本院復參諸證人庚○○已到庭
      結證稱：附表編號(1)、(2)店內係採用「魔法家族」系統，
      供消費者點選之遊戲儲係儲存於伺服器內，單機內並不需
      要儲存電腦遊戲，係由客戶端點選遊戲後，再由伺服器下
      載所點選之遊戲供渠等把玩等語，業如前述。且本件為警
      查獲之際，在現場把玩前開電腦程式著作之顧客林柏宏、
      楊涵、李秉剛等人之警詢筆錄則因屬審判外陳述，依法不
      得採為本件認定事實之證據，亦查無積極證據足資肯認該
      2 家網咖店內除伺服器主機外之其他電腦主機亦有重製前
      開電腦程式著作之事實，當不得徒以告訴人代理人丁○○
      泛言指稱附表編號(1)、(2)店內全部電腦均有重製云云，即
      遽為被告不利之認定。
  四、綜前所述，公訴人所述犯罪事實及所憑證據尚難證明被告
      確有前揭犯罪事實以外之非法重製犯行，此外，復查無其
      他積極證據足以證明被告確有公訴人所指上述犯行，惟此
      部分核與前揭有罪部分具有實質上一罪關係，爰不另為無
      罪之諭知，併此敘明。
據上論斷，應依刑事訴訟法第452 條、第299 條第1 項前段、第
300 條，著作權法第94條第1 項、第98條前段，判決如主文。
中    華    民    國    95    年    1     月    25    日
                  刑事第四庭  審判長法官 郭玫利
                                    法官 陳振嘉
                                    法官 陳明呈
以上正本證明與原本無異。
如不服本判決，應於收受送達後10日內向本院提出上訴書狀。
中    華    民    國    95    年    1     月    27    日
                                  書記官 林明忠
附錄本判決論罪科刑之法條：
著作權法第91條
擅自以重製之方法侵害他人之著作財產權者，處 3 年以下有期徒
刑、拘役，或科或併科新臺幣 75 萬元以下罰金。
意圖銷售或出租而擅自以重製之方法侵害他人之著作財產權者，
處6 月以上五年以下有期徒刑，得併科新臺幣20萬元以上2 百萬
元以下罰金。
以重製於光碟之方法犯前項之罪者，處 6 月以上 5 年以下有期
徒刑，得併科新臺幣 50 萬元以上 5 百萬元以下罰金。
著作僅供個人參考或合理使用者，不構成著作權侵害。
著作權法第94條
以犯第九十一條第一項、第二項、第九十一條之一、第九十二條
或第九十三條之罪為常業者，處一年以上七年以下有期徒刑，得
併科新臺幣三十萬元以上三百萬元以下罰金。
以犯第九十一條第三項之罪為常業者，處一年以上七年以下有期
徒刑，得併科新臺幣八十萬元以上八百萬元以下罰金。
附表：
┌──┬──────────┬──────────┬──────────┐
│編號│公司名稱            │營業處所            │ 查 獲 物 品        │
│    │                    │                    │                    │
├──┼──────────┼──────────┼──────────┤
│ (1) │漫遊網—大昌店      │高雄市三民區○○○路│伺服器主機1部、電腦 │
│    │                    │119之2號4樓         │主機129部（含螢幕、 │
│    │                    │                    │鍵盤）              │
├──┼──────────┼──────────┼──────────┤
│ (2) │漫遊網—岡山壽華店  │高雄縣岡山鎮○○路50│伺服器主機1 部、電腦│
│    │                    │ 號2 樓             │主機115部（含螢幕、 │
│    │                    │                    │滑鼠、鍵盤）        │
├──┼──────────┼──────────┼──────────┤
│ (3) │漫遊網—岡山民族店  │高雄縣岡山鎮○○路  │電腦主機140 部（含螢│
│    │                    │257之1號1樓         │幕、鍵盤、滑鼠）    │
└──┴──────────┴──────────┴──────────┘


司法院資訊處製作；財團法人民間司法改革基金會備份。
